臺灣彰化地方法院刑事判決　　　　　　　　　　　　　九十一年度易字第七四七號
　　公　訴　人　臺灣彰化地方法院檢察署檢察官
　　被　　　告　乙○○
右被告因侵占案件，經檢察官提起公訴（九十一年度偵字第三八九０號），本院判決
如左：
    主  文
乙○○連續意圖為自已不法之所有，而侵占對於業務上所持有之物，處有期徒刑拾月
。
    事  實
一、乙○○於民國八十五年十二月起任職於甲○○○○險股份有限公司（下稱國泰公
    司）展業北斗通訊處收展員之職務，擔任收展員之職務，負責保險招攬、收費服
    務、各種保險金給付申請及款項轉交、保單質押貸款之申請、利息之收取及償還
    款解繳給公司等工作。因缺錢花用，竟基於意圖為自己不法所有之概括犯意，自
    八十九年（起訴書誤載自八十五年）明起至九十年十二月止，連續將其代國泰公
    司向向客戶所收取如附表所示之多筆保險費、保單貸款利息、保單貸款清償款計
    新台幣（下同）五十二萬零九百七十八元，以變易持有為所有之意思予以侵占入
    己，挪為己用（詳如附表所示，行為或為客戶住處，或為國泰公司展業北斗通訊
    處）。嗣因無法繳還國泰公司上開款項，始為國泰公司發覺。
二、案經被害人國泰公司訴請臺灣彰化地方法院檢察署檢察官偵查起訴。
    理  由
一、右揭犯罪事實，業據被告乙○○於偵查中坦承不諱，核與告訴人國泰公司指訴情
    節相符，復有被告親自與國泰公司對帳後所計算之侵害明細表、被告所簽立之切
    結書各一份及客戶楊清富等人所簽具之聲明書影本二十二份在卷可資佐證。足徵
    被告之前開自白與事實相符，堪予採信，顯見被告於本院審理中辯稱：關於蕭如
    謙部分僅係十一萬元左右而已云云，係淡化犯行之詞，不可採信。本件罪證明確
    ，被告之犯行，洵堪認定。
二、核被告所為係犯刑法第三百三十六條第二項之業務侵占罪。其先後多次侵占之犯
    行，時間緊接，所犯係犯罪構成要件相同之罪，顯係基於概括之犯意為之，為連
    續犯，依法以一罪論，並加重其刑。爰審酌被告係正處青壯年時期之人，不思向
    上，竟侵占他人財物，危害國民財產法益及犯罪後之態度等一切情狀，量處如主
    文所示之刑。
據上論斷，應依刑事訴訟法第二百九十九條一項前段，刑法第五十六條、第三百三十
六條第二項、罰金罰鍰提高標準條例第一條前段，判決如主文。
本案經檢察官田德煙到庭執行職務。
中    華    民    國      九十一      年      九        月      四      日
                                臺灣彰化地方法院刑事第一庭
                                    法      官  洪  志  賢
右正本證明與原本無異。
如不服本判決，應於判決送達後十日內，向本院提出上訴狀（須附繕本）。
告訴人或被害人對於判決如有不服具備理由請求檢察官上訴者，其上訴期間之計算係
以檢察官收受判決正本之日期為準。
                                    法院書記官  洪  年  慶
中    華    民    國      九十一      年      九        月     十一     日
刑法第三百三十六條：
對於公務上或因公益所持有之物，犯前條第一項之罪者，處一年以上七年以下有期徒
刑，得併科五千元以下罰金。
對於業務上所持有之物，犯前條第一項之罪者，處六月以上五年以下有期徒刑，得併
科三千元以下罰金。
前二項之未遂犯罰之。
